# 请教陈版租赁收入的确认时点

提问人：hanxiaowing 时间：2020-06-28 09:33:09
我公司有一个租赁合同，租赁期 1 年， 1 年后租赁物所有权归承租方所有，不需要再支付额外的对价合同约定：租金按每批次货物到货验收交付承租方使用后 1 年内分两次支付完成，满半年支付本批次货物租金50%，满 1 年支付本批次剩余全部租金。
我公司其实是从生产商那里采购的货物，然后租赁给别的单位，我们实际上是一个总部管理机构，主营业务不是购销，这适用生产商或经销商作为出租人的融资租赁处理吗？
另外，如果我们第一批货物是 8 月交付，按合同约定，明年的 1 月才收第一次租金，那 2020 年能确认8-12月的租金收入吗？期待陈老师答疑解惑

回答人：chenyiwei
由于该项租赁是基于货物销售业务，且“租赁期 1 年， 1 年后租赁物所有权归承租方所有，不需要再支付额外的对价”，故建议作为“生产商或经销商作为出租人的融资租赁”，事实上是一项分期收款方式的贸易业务。在商品控制权转移时按未来应收金额的折现值确认收入，并按实际成本结转成本；后续租赁期内确认融资利息收入。